【裁判字號】    99,抗,1186
【裁判日期】    991007
【裁判案由】    聲請定其應執行刑
【裁判全文】
臺灣高等法院刑事裁定                  99年度抗字第1186號
抗 告 人
即受刑人  甲○○
上列抗告人即受刑人因聲請定其應執行刑案件，不服臺灣桃園地
方法院中華民國99年9月13日裁定（98年度聲字第4156號），提
起抗告，本院裁定如下：
    主  文
抗告駁回。
    理  由
一、原裁定意旨略以：本件抗告人即受刑人甲○○（簡稱受刑人
    ）因數罪併罰有二裁判以上，經檢察官向原裁定法院聲請定
    應執行之刑，經原裁定法院於98 年11月4日以98年度聲字第
    4156號裁定定應執行刑為有期徒刑20年，上開裁定並向受刑
    人所在地即臺灣臺北監獄（原裁定誤為臺灣桃園監獄）送達
    ，於98年11月12日由受刑人親自收受，有送達證書1 份附卷
    可稽，其抗告期間應自送達裁定之翌日即98年11月13日起算
    ，計至98年11月17日止，抗告期間即已屆滿。然受刑人竟遲
    至99 年8月30日始向臺灣臺北監獄（原裁定誤為臺灣桃園監
    獄）提出抗告狀，有臺灣臺北監獄（原裁定誤為臺灣桃園監
    獄）收狀章在卷可稽，是本件抗告顯已逾越法定抗告期間，
    其抗告顯非合法，應予駁回。
二、抗告意旨略以：受刑人雖逾越法定抗告期間，其抗告顯非合
    法，但實因受刑人不諳法律規定，錯過抗告期間，懇請體恤
    受刑人患有精神官能症，長期服用臺北監獄精神科所開立之
    藥物控制病情，且受刑人右肢殘障，妻子於98年11月26日病
    逝林口長庚醫院，留下3 個兒子自立更生，受刑人如今深感
    過去所作所為後悔，法官自由裁量定應執行刑有期徒刑20年
    實在定刑太高，過於嚴苛，受刑人於此伏請鈞院於法、理、
    情給予受刑人一個重新做人機會，重新裁定定應執行刑，受
    刑人會永感銘內，決不會辜負鈞院之情，日後重返社會定會
    好好改過向上，為國家社會貢獻一己之力，陪伴3 個兒子，
    好好珍惜，補償為人父之職責。期盼鈞院能動之以情，給予
    受刑人比例原則、公平正義原則之規範，重新裁量定應執行
    刑，如蒙恩准，深感德澤云云。
三、按原審法院認為抗告不合法律上之程式或法律上不應准許，
    或其抗告權已經喪失者，應以裁定駁回之，刑事訴訟法第40
    8 條第1 項前段定有明文。次按抗告期間，除有特別規定外
    ，為5 日，自送達裁定後起算，刑事訴訟法第406 條前段亦
    規定甚明。又「在監獄或看守所之被告，於上訴期間內向監
    所長官提出上訴書狀者，視為上訴期間內之上訴，刑事訴訟
    法第三百五十一條第一項定有明文。此項規定，亦為抗告程
    序所準用（同法第四百十九條）。監所與法院間無在途期間
    可言，是上訴人或抗告人在監獄或看守所，如向該監所長官
    提出上訴或抗告書狀，因不生扣除在途期間之問題，故必在
    上訴或抗告期間內提出者，始可視為上訴或抗告期間內之上
    訴或抗告；如逾期始向該監所長官提出上訴或抗告書狀，即
    不得視為上訴、抗告期間內之上訴、抗告，雖監所長官即日
    將上訴、抗告書狀轉送法院收文，因無扣除在途期間之可言
    ，其上訴、抗告仍屬已經逾期。」最高法院86年度台抗字第
    80號裁定要旨可資參照。
四、經查，受刑人因違反毒品危害防制條例等案件，經檢察官向
    原裁定法院聲請定應執行之刑，由原裁定法院於98年11月4
    日以98年度聲字第4156號裁定定其應執行刑為有期徒刑20年
    ，並於同年月12日送達裁定正本於受刑人所在地即臺灣臺北
    監獄由受刑人親收，有刑事裁定正本及送達證書各1 件附卷
    可按（見原審卷第23頁至第24頁、第25頁）。此項抗告期間
    法律既無特別規定，依照首開說明，自為5 日，則自送達裁
    定之翌日即98年11月13日起算，計至98年11月17日止，抗告
    期間即已屆滿。迺受刑人竟遲至99 年8月30日始向監所長官
    提出抗告狀，有臺灣臺北監獄收狀登記章1 枚在卷可稽（見
    原審卷第28頁），其抗告顯非合法，且無從補正之，自應予
    駁回。
五、原裁定法院以受刑人所為抗告已逾法定不變期間，而裁定駁
    回其抗告，經核並無不合。抗告意旨以其不諳法律規定致錯
    失抗告期間，並執其個人及家庭因素，請求重新裁定定應執
    行刑云云，殊屬無據。本件抗告為無理由，應予駁回。
六、據上論結，應依刑事訴訟法第412 條，裁定如主文。
中    華    民    國    99    年    10    月    7     日
                  刑事第十九庭  審判長法  官  鄧振球
                                      法  官  彭幸鳴
                                      法  官  潘翠雪
以上正本證明與原本無異。
不得再抗告。
                                      書記官  朱家賢
中    華    民    國    99    年    10    月    8     日

司法院資訊處製作；財團法人民間司法改革基金會備份。
